臺灣彰化地方法院民事判決　九十年度訴字第三一六號
　　原　　　告　　亥○○
　　訴訟代理人　　李清輝律師
　　複　代理人　　周瑞鎧律師
　　被　　　告　　地○○
　　訴訟代理人　　林世祿律師
　　複　代理人　　庚○○　　　.
　　被　　　告　　Ｂ○○　　　.
　　　　　　　　　己○○　　　.
　　　　　　　　　午○○　　　.
　　　　　　　　　未○○　　　.
　　　　　　　　　Ｃ○○○　　.
　　　　　　　　　ｇ○○○　　.
　　　　　　　　　江瑞敏　　　.
　　　　　　　　　原名江縮妙.
　　　　　　　　　Ｐ○○○　　.
　　　　　　　　　江美樺　　　住台北縣中和市○○路一四五巷三之一號
　　　　　　　　　原名江縮真.
　　　　　　　　　ｃ○○　　　.
　　　　　　　　　　　　　　　.
　　　　　　　　　ｄ○○　　　.
　　　　　　　　　　　　　　　.
　　　　　　　　　ｅ○○　　　.
　　　　　　　　　宇○○　　　.
　　　　　　　　　　　　　　　.
　　　　　　　　　申○○　　　.
　　　　　　　　　酉○○　　　住台北縣新莊市○○○路三一巷三號
　　　　　　　　　乙○○　　　.
　　　　　　　　　丁○　　　　.
　　　　　　　　　天○○　　　.
　　　　　　　　　癸○○　　　.
　　　　　　　　　子○○　　　住台北縣三重市○路街三一巷十號六樓
　　　　　　　　　宙○○　　　.
　　　　　　　　　玄○○　　　.
　　　　　　　　　戌○○　　　.
　　　　　　　　　　　　　　　.
　　右十四人共同
　　訴訟代理人　　ｆ○○　　　.
　　被　　　告　　財政部國有財產局中區辦事處（即江之遺產管理人）
　　　　　　　　　　　　　　　.
　　法定代理人　　Ｅ○○　　　.
　　訴訟代理人　　Ｎ○○　　　.
　　　　　　　　　甲○○　　　.
　　被　　　告　　卯○○　　　住台北縣新莊市○○路二九六號十樓
　　　　　　　　　辰○○　　　住台北市○○區○○路二段二○六號三樓
　　　　　　　　　戊○○　　　.
　　　　　　　　　Ｑ○○　　　住台北市○○區○○路二○一巷二四號
　　　　　　　　　Ｇ○○　　　.
　　　　　　　　　Ｄ○○　　　.
　　　　　　　　　Ｉ○○　　　.
　　　　　　　　　Ｊ○○　　　.
　　　　　　　　　Ｋ○○　　　.
　　　　　　　　　Ｈ○○　　　.
　　　　　　　　　Ｌ○○　　　住台北市大同區○○○路○段二五五號八樓之十
　　　　　　　　　洪楠三　　　.
　　　　　　　　　原名洪西佐.
　　　　　　　　　Ｍ○○　　　.
　　　　　　　　　亥○○　　　.
　　　　　　　　　黃○○　　　.
　　　　　　　　　Ａ○○　　　.
　　　　　　　　　丑○○　　　.
　　　　　　　　　巳○○　　　.
　　　　　　　　　丙○○　　　.
　　　　　　　　　Ｏ○○○　　.
　　　　　　　　　ｈ○○○　　.
　　　　　　　　　寅○　　　　.
　　　　　　　　　寅○香　　　.
　　　　　　　　　Ｕ○○　　　.
　　　　　　　　　Ｔ○○　　　.
　　　　　　　　　Ｒ○○　　　.
　　　　　　　　　Ｓ○○　　　.
　　　　　　　　　Ｖ○○　　　.
　　　　　　　　　Ｚ○○　　　住台北市○○區○○路二段一○九巷一○○弄七十
　　　　　　　　　　　　　　　.
　　　　　　　　　ｂ○○　　　住台北市○○區○○街五十巷四號四樓
　　　　　　　　　Ｙ○○　　　.
　　　　　　　　　Ｘ○○　　　.
　　　　　　　　　ａ○○　　　.
　　　　　　　　　Ｗ○○　　　.
　　　　　　　　　Ｆ○○　　　住台北縣中和市○○路三六九巷一九弄六之二號
　　　　　　　　　壬○○　　　.
　　　　　　　　　辛○○　　　.
右當事人間請求分割共有物事件，業經本院於民國九十三年三月十二日言詞辯論終結
，茲判決如左：
    主      文
被告己○○、午○○、未○○、Ｃ○○○、ｇ○○○、江瑞敏、Ｐ○○○、江美樺應
就其被繼承人江銘麟所遺坐落彰化縣芬園鄉○○段第一九三地號、地目建、面積一五
九六平方公尺土地應有部分三十二分之一辦理繼承登記。
被告Ｑ○○、Ｚ○○、ｂ○○、Ｙ○○、Ｘ○○、ａ○○、Ｗ○○、Ｇ○○、Ｄ○○
、Ｉ○○、Ｊ○○、Ｋ○○、Ｈ○○、Ｌ○○、洪楠三、Ｍ○○、亥○○、黃○○、
Ａ○○、丑○○、卯○○、辰○○、巳○○、戊○○、丙○○、Ｏ○○○、ｈ○○○
、寅○、寅○香、Ｕ○○、Ｔ○○、Ｒ○○、Ｓ○○、Ｖ○○、Ｆ○○應就其被繼承
人林火成所遺坐落前項土地應有部分九十六分之三辦理繼承登記。
兩造共有坐落第一項土地分割為如附圖甲即彰化縣彰化地政事務所九十二年五月十六
日土地複丈成果圖所示：編號Ａ１、面積一一六平方公尺土地，分歸被告Ｂ○○、地
○○、己○○、午○○、未○○、Ｃ○○○、ｇ○○○、江瑞敏、Ｐ○○○、江美樺
共有，其中被告Ｂ○○、地○○按應有部分各三分之一維持共有，被告己○○、午○○、未○○、Ｃ○○○、ｇ○○○、江瑞敏、Ｐ○○○、江美樺等八人公同共有應有
部分三分之一；編號Ａ２、面積七八平方公尺土地，分歸被告天○○所有；編號Ａ３
、面積五八平方公尺土地，分歸被告ｃ○○所有；編號Ａ４、面積二九平方公尺土地
，分歸被告ｄ○○所有；編號Ａ５、面積二九平方公尺土地，分歸被告ｅ○○所有；
編號Ａ６、面積九０平方公尺土地，分歸被告申○○所有；編號Ａ７、面積九０平方
公尺土地，分歸被告酉○○所有；編號Ａ８、面積五二平方公尺土地，分歸被告乙○○所有；編號Ａ９及Ａ１１、面積均七八平方公尺等二筆土地，分歸被告丁○所有；
編號Ａ１０、面積七八平方公尺土地，分歸江所有，由被告財政部國有財產局中區
辦事處管理；編號Ａ１２、面積三九平方公尺土地，分歸被告Ｑ○○、Ｚ○○、ｂ○○、Ｙ○○、Ｘ○○、ａ○○、Ｗ○○、Ｇ○○、Ｄ○○、Ｉ○○、Ｊ○○、Ｋ○○
、Ｈ○○、Ｌ○○、洪楠三、Ｍ○○、亥○○、黃○○、Ａ○○、丑○○、卯○○、
辰○○、巳○○、戊○○、丙○○、Ｏ○○○、ｈ○○○、寅○、寅○香、Ｕ○○、
Ｔ○○、Ｒ○○、Ｓ○○、Ｖ○○、Ｆ○○等三五人公同共有；編號Ａ１３、面積四
五平方公尺土地，分歸被告子○○所有；編號Ａ１４、面積四五平方公尺土地，分歸
被告壬○○、辛○○按應有部分各二分之一維持共有，編號Ａ１５、面積二三平方公
尺土地，分歸被告玄○○所有；編號Ａ１６、面積二三平方公尺土地，分歸被告宙○○所有；編號Ａ１７、面積三九平方公尺土地，分歸被告宇○○所有；編號Ａ１８、
面積四五平方公尺土地，分歸被告癸○○所有；編號Ａ１９、面積一０三平方公尺土
地，分歸原告所有；編號Ａ２０、面積一０三平方公尺土地，分歸被告戌○○所有；
編號Ａ、面積三五五平方公尺土地，分歸兩造按原應有部分比例維持共有，其中江銘
麟、林火成之繼承人部分為公同共有，供道路使用。
訴訟費用由兩造按附表所示之原應有部分比例負擔。
    事      實
甲、原告方面：
  一、聲明：如主文所示。
  二、陳述：
    (一)緣坐落彰化縣芬園鄉○○段第一九三地號、地目建、面積一五九六平方公尺土
      地，為兩造所共有，應有部分如附表所示；其中江豬已於民國二十一年十一月
      二十九日死亡，並經鈞院以八十九年度管字第十六號民事裁定，選任財政部國
      有財產局台灣中區辦事處為其遺產管理人；又林火成業於五十年一月二十一日
      死亡，其應有部分由其繼承人即被告Ｑ○○、Ｚ○○、ｂ○○、Ｙ○○、Ｘ○○、ａ○○、Ｗ○○、Ｇ○○、Ｄ○○、Ｉ○○、Ｊ○○、Ｋ○○、Ｈ○○、
      Ｌ○○、洪楠三、Ｍ○○、亥○○、黃○○、Ａ○○、丑○○、卯○○、辰○○、巳○○、戊○○、丙○○、Ｏ○○○、ｈ○○○、寅○、寅○香、Ｕ○○
      、Ｔ○○、Ｒ○○、Ｓ○○、Ｖ○○、Ｆ○○公同共有；江銘麟於八十二年一
      月八日死亡，其應有部分由其繼承人即被告己○○、午○○、未○○、Ｃ○○○、ｇ○○○、江瑞敏、Ｐ○○○、江美樺公同共有，詎林火成、江銘麟上開
      繼承人均怠於辦理繼承登記，茲為訴請分割系爭土地，一併請鈞院判令各繼承
      人辦理繼承登記；另江昭松亦於九十年一月二十三日死亡，其繼承人即被告癸○○業經辦理繼承登記完畢。而兩造間並無民法第八百二十三條所定不能分割
      之情事，且法律亦無禁止分割之規定，惟原告迭商請被告協議分割均無結果，
      爰依民法第八百二十三條第一項、第八百二十四條第二項之規定，訴請依原告
      所提之附圖甲案裁判分割。
    (二)被告地○○已稱如能保留彰化縣彰化地政事務所九十年五月十六日收件字第一
      ○五九號複丈成果圖編號Ａ、Ｂ房屋及依被告家族應有部分分配（含分擔共有
      路地部分不能超過應有部分面積），則同意附圖甲案；且被告ｃ○○、丁○、
      癸○○、子○○、乙○○、酉○○、申○○、天○○、宇○○、玄○○、宙○○、戌○○、ｄ○○、ｅ○○、壬○○、辛○○亦均同意附圖甲案，其等之應
      有部分共計三十二分之二十六，至於被告地○○、Ｂ○○、己○○、午○○、
      未○○、Ｃ○○○、ｇ○○○、江瑞敏、Ｐ○○○、江美樺之應有部分僅三十
      二分之三，故被告地○○所提附圖乙案屬少數共有人之意見；況且附圖乙案係
      橫向道路，致部分共有人分得之土地狹長，不符合經濟效益。
    (三)與系爭土地東側相鄰之第一九三之一、第一九三之二、第一九四之一、第一九
      四之二、第一九五之一地號土地之使用分區○○道路用地。
　三、證據：提出土地登記謄本、地籍圖謄本、同意書、民事裁定及其確定證明書、
      遺產分割契約書、土地使用分區證明書、協調會紀錄、戶籍謄本、繼承系統表
      、除戶謄本等件為證，並聲請履勘現場。
乙、被告方面：
　一、被告地○○部分：
    (一)聲明：求為適當判決。
    (二)陳述：
      1.不反對依附圖甲案分割，亦不再爭執迴車道問題，但仍希望依附圖乙案分割
        ，才能分得較多土地。另被告地○○願與被告Ｂ○○、己○○、午○○、未
        ○○、Ｃ○○○、ｇ○○○、江瑞敏、Ｐ○○○、江美樺就附圖乙案編號Ｑ
        部份保持共有。
　　　2.系爭土地上被告地○○、Ｂ○○所有供長期居住且尚堪使用之建物雖未辦理
　　　　保存登記，但因係建築法實施前就已建築，屬合法建物。
　　(三)證據：提出土地登記謄本、地籍圖謄本、土地使用分區證明書等件為證。
  二、被告ｃ○○、ｄ○○、ｅ○○、宇○○、申○○、酉○○、乙○○、丁○、天
      ○○、癸○○、子○○、宙○○、江慶隆、戌○○部分：
    (一)聲明：求為適當判決。
    (二)陳述：請求依附圖甲案分割。因附圖乙案非但使原告及被告ｄ○○、ｅ○○、
      申○○所分得之土地未雙面臨路，甚至必須向內退縮至建築線，嚴重影響其等
      權益，不符公平原則；甚且其中有多筆呈三角形地，長度參差不齊，地形凌亂
      方向不一，不符使用效益，故不同意附圖乙案。
    (三)證據：提出同意書、地籍圖謄本、土地使用分區證明書、台灣省建築管理規則
      等件為證。
  三、被告財政部國有財產局中區辦事處（即江之遺產管理人）部分：未於最後言
      詞辯論期日到場，惟據其前之聲明及陳述略以：
    (一)聲明：求為適當判決。
    (二)陳述：同意附圖甲案。
  四、被告壬○○、辛○○部分：未於言詞辯論期日到場，惟據其等提出之同意書，
      均同意依附圖甲案分割。
  五、被告Ｂ○○、未○○、己○○、午○○、Ｃ○○○、ｇ○○○、Ｐ○○○、江
      瑞敏、江美樺部分：未於最後言詞辯論期日到場，惟據其前書狀所為之聲明及
      陳述為：
    (一)聲明：求為適當判決。
    (二)陳述：附圖乙案較能保留被告等人房屋。
  六、被告Ｑ○○、Ｚ○○、ｂ○○、Ｙ○○、Ｘ○○、ａ○○、Ｗ○○、Ｇ○○、
      Ｄ○○、Ｉ○○、Ｊ○○、Ｋ○○、Ｈ○○、Ｌ○○、洪楠三、Ｍ○○、亥○○、黃○○、Ａ○○、丑○○、卯○○、辰○○、巳○○、戊○○、丙○○、
      Ｏ○○○、ｈ○○○、寅○、寅○香、Ｕ○○、Ｔ○○、Ｒ○○、Ｓ○○、Ｖ
      ○○、Ｆ○○均未於言詞辯論期日到場，亦未提出書狀作任何聲明或陳述。
丙、本院依職權勘驗現場，並囑託彰化縣彰化地政事務所派員測量及繪製土地複丈成
    果圖到院。
    理　　　由
一、按民事訴訟法第二百六十二條第一、四項規定：原告於判決確定前，得撤回訴之
    全部或一部。但被告已為本案之言詞辯論者，應得其同意。訴之撤回，被告於期
    日到場，未為同意與否之表示者，自該期日起；其未於期日到場或係以書狀撤回
    者，自前項筆錄或撤回書狀送達之日起，十日內未提出異議者，視為同意撤回。
    本件原告原起訴請求被告江炳賢、江炳森、江獻煌、江壽卿四人就兩造共有系爭
    土地予以分割，嗣撤回對其等四人之起訴，其訴之撤回在判決確定前，且被告江
    炳賢、江炳森、江獻煌、江壽卿自撤回書狀送達之日起十日內未提出異議，故此
    部分之撤回，於法有據，合先敘明。
二、被告Ｂ○○、己○○、午○○、未○○、Ｃ○○○、Ｑ○○、Ｇ○○、Ｄ○○、
    Ｉ○○、Ｊ○○、Ｋ○○、Ｈ○○、Ｌ○○、洪楠三、Ｍ○○、亥○○、黃○○
    、Ａ○○、丑○○、巳○○、丙○○、Ｏ○○○、ｈ○○○、寅○香、Ｕ○○、
    Ｔ○○、Ｒ○○、Ｓ○○、Ｖ○○、Ｚ○○、ｂ○○、Ｙ○○、Ｘ○○、ａ○○
    、Ｗ○○、Ｆ○○、江美樺、財政部國有財產局中區辦事處、壬○○、辛○○、
    ｇ○○○、江瑞敏、Ｐ○○○、卯○○、辰○○、戊○○、寅○經合法通知，無
    正當理由均未於言詞辯論期日或最後言詞辯論期日到場，核無民事訴訟法第三百
    八十六條各款所列情形，爰依原告之聲請，由其一造辯論而為判決。
三、原告主張系爭土地為兩造共有，應有部分各詳如附表所示，原共有人江豬已死亡
    ，並經本院以八十九年度管字第十六號民事裁定，選任財政部國有財產局台灣中
    區辦事處為其遺產管理人；林火成、江銘麟亦業死亡，被告Ｑ○○、Ｚ○○、ｂ
    ○○、Ｙ○○、Ｘ○○、ａ○○、Ｗ○○、Ｇ○○、Ｄ○○、Ｉ○○、Ｊ○○、
    Ｋ○○、Ｈ○○、Ｌ○○、洪楠三、Ｍ○○、亥○○、黃○○、Ａ○○、丑○○
    、卯○○、辰○○、巳○○、戊○○、丙○○、Ｏ○○○、ｈ○○○、寅○、寅
    ○香、Ｕ○○、Ｔ○○、Ｒ○○、Ｓ○○、Ｖ○○、Ｆ○○等三五人，被告己○○、午○○、未○○、Ｃ○○○、ｇ○○○、江瑞敏、Ｐ○○○、江美樺等八人
    分別為其繼承人，迄均未辦理繼承登記；另江昭松也已死亡，其繼承人為被告癸○○，已就江昭松所遺系爭土地之應有部分辦理繼承登記完畢。而共有人就系爭
    土地並未訂有不分割之特約，依物之使用目的亦無不能分割情形等事實，業據原
    告提出土地登記謄本、地籍圖謄本、戶籍謄本、繼承系統表、除戶謄本等件為證
    ，核屬相符，並為到場被告地○○等人所不爭執，而其餘被告Ｑ○○等人均已於
    相當時期受合法之通知，而未於最後言詞辯論期日到場，亦未提出書狀作何聲明
    或陳述，自堪信原告此部份之主張為真實。
四、按各共有人，得隨時請求分割共有物。又共有物之分割方法，不能協議決定者，
    法院得因任何共有人之聲請，命為原物分配於各共有人；民法第八百二十三條第
    一項及第八百二十四條第二項第一款分別設有明文。又共有不動產之共有人中有
    人死亡者，他共有人請求分割共有物時，為求訴訟之經濟起見，可許原告就請求
    繼承登記及分割共有物合併提起，即以一訴請求該死亡共有人之繼承人辦理繼承
    登記，並請求該繼承人於辦理繼承登記後，與原告及其餘共有人分割共有之不動
    產（最高法院七十年第一次民事庭會議決議參照）。本件原告基於共有人之共有
    物分割請求權，訴請被告Ｑ○○等三五人、被告己○○等八人辦理繼承登記及裁
    判分割系爭土地，揆諸前開說明，洵屬正當，應予准許。
五、按共有人因共有物分割之方法不能協議決定，而提起請求分割共有物之訴，應由
    法院斟酌當事人之聲請、共有物之性質、經濟效用及全體共有人之利益等公平決
    定之。經查：系爭土地西側臨中正街，南邊臨一九七巷，東側為計劃道路，目前
    由被告地○○、Ｂ○○占有使用南邊土地，建有門牌號碼彰化縣芬園鄉○○村○○路○段一九七巷四四號、四八號等建物乙情，業經本院會同兩造及彰化縣彰化
    地政事務所測量員勘測現場屬實，製有勘驗筆錄、現場圖及土地複丈成果圖在卷
    可稽，自屬真實。本院斟酌：
    (一)附圖甲案所示之分割方法，已得被告ｃ○○、丁○、癸○○、子○○、乙○○
    、酉○○、申○○、天○○、宇○○、玄○○、宙○○、戌○○、ｄ○○、ｅ○○、壬○○、辛○○、財政部國有財產局中區辦事處之同意，有同意書及準備程
    序筆錄附卷得佐，其等之應有部分共計三十二分之二十八，顯為多數共有人之意
    思，並符合壬○○、辛○○二人維持共有之意願，自應尊重當事人意思；(二)附圖
    甲案所示編號Ａ１部分，與目前共有人地○○、Ｂ○○之使用現狀相符，係為滿
    足其二人強烈表示不願拆屋所作之最大配合，且被告地○○亦稱只要保留其等房
    屋，即不反對附圖甲案等語在卷甚明。雖另謂仍希望依附圖乙案分割，才能分得
    較多土地等語，惟考量如按附圖乙案分割結果，將使各筆土地均呈梯形，長度參
    差不齊，較不符使用效益；反觀依附圖甲案分割後，除Ａ１、Ａ２、Ａ１０、Ａ
    １９、Ａ２０五筆外，其餘各筆大致方正完整，可提高系爭土地經濟效用，又其
    中Ａ部分由共有人保持共有作為道路使用，對共有人土地利用亦堪稱便利，尚無
    被告地○○所稱浪費土地之情事；(三)綜合上情，本院認如附圖甲案所示之分割方
    法，符合大多數共有人間利益之均衡及能使系爭土地發揮最大之效用，復與兩造
    之應有部分相當，尚稱妥適、公允，堪值採用，爰諭知分割方法如主文第三項所
    示。
六、本件事證已臻明確，兩造其餘攻擊、防禦方法及舉證，經本院審酌後，核與判決
    結果不生影響，自無庸逐一贅論，併此敘明。
據上論結，本件原告之訴為有理由，依民事訴訟法第三百八十五條第一項前段、第八
十條之一、第八十五條第一項但書、第二項，判決如主文。
中　　　華　　　民　　　國　　　九十三　　年　　　三　　月　　  十七　　日
                                    臺灣彰化地方法院民事第一庭
~B審判長　法　　　官　羅培昌
~B　　　　法　　　官　王昌鑫
~B　　　　法　　　官　周莉菁
右為正本係照原本作成。
如對本判決上訴須於判決送達後廿日內向本院提出上訴狀。
中　　　華　　　民　　　國　　　九十三　　年　　　三　　月　　  十九　　日
~B　　　　法院書記官　張清秀
┌─────────────────────────┐
│附表：                                            │
├──┬─────┬────────────────┤
│編號│共有人姓名│應有部分（訴訟費用負擔比例）    │
├──┼─────┼────────────────┤
│ １ │ｃ○○    │３＼６４                        │
├──┼─────┼────────────────┤
│ ２ │丁○      │１２＼９６                      │
├──┼─────┼────────────────┤
│ ３ │子○○    │７＼１９２                      │
├──┼─────┼────────────────┤
│ ４ │乙○○    │１＼２４                        │
├──┼─────┼────────────────┤
│ ５ │酉○○    │７＼９６                        │
├──┼─────┼────────────────┤
│ ６ │申○○    │７＼９６                        │
├──┼─────┼────────────────┤
│ ７ │天○○    │１＼１６                        │
├──┼─────┼────────────────┤
│ ８ │Ｂ○○    │１＼３２                        │
├──┼─────┼────────────────┤
│ ９ │宇○○    │１＼３２                        │
├──┼─────┼────────────────┤
│１０│地○○    │１＼３２                        │
├──┼─────┼────────────────┤
│１１│玄○○    │７＼３８４                      │
├──┼─────┼────────────────┤
│１２│宙○○    │７＼３８４                      │
├──┼─────┼────────────────┤
│１３│戌○○    │１＼１２                        │
├──┼─────┼────────────────┤
│１４│亥○○    │１＼１２                        │
├──┼─────┼────────────────┤
│１５│ｄ○○    │３＼１２８                      │
├──┼─────┼────────────────┤
│１６│ｅ○○    │３＼１２８                      │
├──┼─────┼────────────────┤
│１７│壬○○    │７＼３８４                      │
├──┼─────┼────────────────┤
│１８│辛○○    │７＼３８４                      │
├──┼─────┼────────────────┤
│１９│癸○○    │７＼１９２                      │
├──┼─────┼────────────────┤
│２０│江      │６＼９６                        │
│    │          │財政部國有財產局中區辦事處為江│
│    │          │之遺產管理人                  　│
├──┼─────┼────────────────┤
│２１│Ｑ○○    │(一)林火成業已亡故，其應有部分由編│
│２２│Ｚ○○　  │　號２１至５５之繼承人公同共有。│
│２３│ｂ○○　  │(二)左揭繼承人應連帶負擔訴訟費用３│
│２４│Ｙ○○　  │　＼９６。                      │
│２５│Ｘ○○　  │　　　　　　　　　              │
│２６│ａ○○    │                                │
│２７│Ｗ○○    │                                │
│２８│Ｇ○○　  │　　　　　　　　　              │
│２９│Ｄ○○    │　　　　　　　　　              │
│３０│Ｉ○○    │　　                            │
│３１│Ｊ○○    │　　　　　　　　　              │
│３２│Ｋ○○    │                                │
│３３│Ｈ○○    │                                │
│３４│Ｌ○○　  │                                │
│３５│洪楠三    │                                │
│３６│Ｍ○○　  │                                │
│３７│亥○○　  │                                │
│３８│黃○○　  │　　　　　　　　　              │
│３９│Ａ○○    │                                │
│４０│丑○○    │                                │
│４１│卯○○　  │　　　　　　　　　              │
│４２│辰○○    │　　　　　　　　　              │
│４３│巳○○    │　　                            │
│４４│戊○○    │　　　　　　　　　              │
│４５│丙○○    │                                │
│４６│Ｏ○○○  │                                │
│４７│ｈ○○○  │                                │
│４８│寅○      │                                │
│４９│寅○香    │                                │
│５０│Ｕ○○    │                                │
│５１│Ｔ○○    │　　　　　　　　　              │
│５２│Ｒ○○    │                                │
│５３│Ｓ○○    │                                │
│５４│Ｖ○○    │　　　　　　　　　              │
│５５│Ｆ○○    │　　　　　　　　　              │
├──┼─────┼────────────────┤
│５６│己○○    │(一)江銘麟業已亡故，其應有部分由編│
│５７│午○○    │　號５６至６３之繼承人公同共有。│
│５８│未○○    │(二)左揭繼承人應連帶負擔訴訟費用１│
│５９│Ｃ○○○  │　＼３２。                      │
│６０│ｇ○○○　│                                │
│６１│江瑞敏　  │                                │
│６２│Ｐ○○○　│                                │
│６３│江美樺　  │                                │
└──┴─────┴────────────────┤
